臺灣桃園地方法院刑事判決　　　　　　　　　　　　　九十年度訴字第一九四二號
　　公　訴　人　臺灣桃園地方法院檢察署檢察官
　　被　　　告　甲○○
　　指定辯護人　本院公設辯護人　丙○○
右列被告因強盜等案件，經檢察官提起公訴（九十年度偵字第一０六二九號），本院
判決如左：
    主  文
甲○○無罪。
    理  由
一、公訴意旨略以：被告甲○○意圖為自己不法之所有，於民國八十九年十一月四日
    二十二時許，在桃園縣大溪鎮○○路二一一巷三五弄口，持外觀足認為凶器之扳
    手正著手竊取乙○○停放處之其所有Ｌ七－六六二一號自小客車時，為正巧行經
    該處之乙○○查覺，乙○○乃報警再返回該處等待警方，後警方抵達後甲○○為
    脫免逮捕，遭乙○○上前阻止其離去，甲○○竟向乙○○揮拳，幸乙○○閃躲得
    宜而未成傷，甲○○乃趁隙逃走，後為警方循線查獲，因認被告行竊後為脫免逮
    捕施強暴脅迫，依刑法第三百二十九條規定，應以強盜論，又被告攜帶兇器行竊
    ，所為係涉犯刑法第三百三十條第二項罪嫌。
二、按犯罪事實應依證據認定之，無證據不得推定其犯罪事實；不能證明被告犯罪者
    ，應諭知無罪之判決，刑事訴訟法第一百五十四條、第三百零一條第一項分別定
    有明文。又按刑法準強盜罪，係以竊盜或搶奪為前提，在脫免逮捕之情形，其竊
    盜或搶奪既遂者，即以強盜既遂論，如竊盜或搶奪為未遂，即以強盜未遂論，但
    竊盜或搶奪不成立時，雖有脫免逮捕而當場施以強暴、脅迫之情形，除可能成立
    他罪外，不能以準強盜罪論，最高法院著有六十八年台上字第二七七二號判例可
    資參照。
三、經查，公訴人認被告甲○○涉有前揭罪嫌，無非係以被害人乙○○於警局之指訴
    為其論據。本院訊據被告固坦認其於右揭時地，確有竊取車號Ｌ七－六六二一號
    自小客車之車內財物之意，惟堅詞否認有何持扳手或其他工具撬壞門鎖竊取該車
    之犯行，辯稱：伊只是想開車門看看裡面有沒有東西可偷，故未攜帶扳手或其他
    工具，當時僅拉一拉車門把手，尚未打開車門之際，即為被害人乙○○所發覺，
    並遭警方及被害人圍捕，確未撬開車鎖等語在卷，核與證人即被害人乙○○於本
    院審理時到庭結證稱：八十九年十一月四日二十二時許，伊出來倒垃圾時，發現
    被告正在竊取他人車內之物品，即返家打電話報警，先與據報到場之警員會合後
    ，再四處搜尋被告，後來發現被告就在伊車輛駕駛座之車門外，但未見到其有何
    動作，或攜帶有任何工具，事後檢查該車車門均未被打開，仍處上鎖狀態，地上
    亦無工具遺留，無財物損失等語相符，經質之證人即參與圍捕之警員丁○○亦指
    稱：當時是晚上，光線昏暗，並未看到被告是否攜帶工具，參以被告於證人乙○
    ○上前阻止其離去時，僅係徒手揮拳，並未使用扳手等兇器攻擊被害人一節，復
    據證人乙○○證述明確，倘被告果真攜帶扳手行竊，其於驟遭被害人發覺並極力
    阻擋其離去之際，豈有不以之攻擊被害人以求迅速脫身之理，況該把扳手迄未扣
    案，足見被告所辯未攜帶扳手等語，尚非不可採信。至車號Ｌ七－六六二一號自
    小客車之車門鎖雖係遭人撬壞，然證人乙○○既自承未親見被告有何撬開車鎖之
    舉動，而本件又無從證明被告確有攜帶兇器行竊，僅憑全卷證據資料，尚難遽認
    該車門鎖之毀損亦必被告所為，是被告雖有不法所有之意圖，然其於試拉車門把
    手，而尚未打開車門以著手搜尋財物之際，即為證人乙○○發覺後逃逸，顯然其
    竊盜行為尚處於預備之階段，因本法不處罰預備竊盜之行為，縱其確為脫免逮捕
    而當場施以強暴脅迫，依前開說明，其竊盜罪既不成立，自無從構成準強盜罪。
四、綜上所述，被告所為，核與刑法第三百二十九條準強盜罪之構成要件尚屬有間，
    此外，復查無其他積極證據足資證明被告有何公訴人所指準強盜未遂之犯行，既
    不能證明被告犯罪，參照上開規定，及本諸「罪證有疑，利於被告」之證據法則
    ，自應為被告無罪之諭知，以符法制。
五、據上論斷，應依刑事訴訟法第三百零一條第一項，判決如主文。
本案經檢察官林良蓉到庭執行職務。
中      華      民      國    九十一    年      八      月      五      日
                                  臺灣桃園地方法院刑事第五庭
                                      法  官    丁  俊  成
右正本證明與原本無異。
如不服本判決，應於判決送達後十日內向本院提出上訴狀( 應附繕本 )，上訴於臺灣
高等法院。
                                      書記官    簡  慧  瑛
中      華      民      國    九十一    年       八     月     十二     日
